【裁判字號】    99,聲,58
【裁判日期】    990617
【裁判案由】    選任臨時管理人
【裁判全文】
臺灣桃園地方法院民事裁定                99年度聲字第58號
聲  請  人  甲○○
相  對  人  精銓精密工業股份有限公司
上列聲請人聲請為相對人精銓精密工業股份有限公司選任臨時管
理人事件，本院裁定如下：
    主  文
選任康英彬律師為相對人精銓精密工業股份有限公司之臨時管理
人。
聲請程序費用新臺幣壹仟元由相對人負擔。
    理  由
一、按董事會不為或不能行使職權，致公司有受損害之虞時，法
    院因利害關係人或檢察官之聲請，得選任一人以上之臨時管
    理人，代行董事長及董事會之職權，公司法第208 條之1 第
    1 項前段定有明文。揆其立法意旨，係指公司因董事死亡、
    辭職或當然解任，致董事會無法召開行使職權；或董事全體
    或大部分均遭法院假處分不能行使職權，甚或未遭假處分之
    剩餘董事消極地不行使職權，致公司業務停頓，影響股東權
    益及國內經濟秩序，增訂本條，俾符實際，是公司法選任臨
    時管理人之規定，於公司董事因事實（死亡）或法律（辭職
    或當然解任）之因素致無法召開董事會，或公司董事全體或
    大部分遭假處分不能行使職權，而剩餘董事消極不行使職權
    等影響公司業務運作嚴重，且該董事會不為或不能行使職權
    復致公司業務停頓而受有損害之虞，影響股東權益或國內經
    濟秩序時，即符合選任臨時管理人之要件。
二、本件聲請意旨略以：聲請人為相對人公司之董事長，法律上
    為相對人之利害關係人，因頃接獲鈞院民國98年12月28日司
    執全玄字第1537號函，禁止相對人公司依98年6 月15日召開
    之第3 次股東臨時會決議所選出之董事李松梅、郭維民及聲
    請人與監察人黃方榮，於鈞院98年度訴字第1015號撤銷股東
    會決議等事件判決確定前行使董事及監察人之職務，已致相
    對人公司無法正常發放員工薪資、訂銷貨系統無法正常運作
    及業務停頓，顯有前揭公司法所稱董事會不為或不能行使職
    權，致公司有受損害之虞之選任臨時管理人事由，爰依公司
    法第208 條之1 第1 項之規定，聲請本院為相對人選任臨時
    管理人等語。
三、經查：
  (一)聲請人為相對人公司之董事長，有股份有限公司變更登記表
    附卷可稽（參見本院卷第42、43頁），核屬相對人之利害關
    係人，是其基於利害關係人之地位提出本件聲請，與公司法
    第208 條之1 之規定尚無不符。次查，聲請人主張相對人公
    司依98年6 月15日召開之第3 次股東臨時會決議所選出之董
    事李松梅、郭維民及聲請人與監察人黃方榮，均遭本院以98
    年度裁全字第2689號假處分裁定禁止渠等行使董事或監察人
    之職務等情，業據聲請人提出本院98年12月28日司執全玄字
    第1537號執行命令（參見本院卷第8 、9 頁）、本院98年度
    裁全字第2689號裁定（參見本院卷第10至13頁）及相對人公
    司股份有限公司變更登記表（參見本院卷第42、43頁）在卷
    為憑；又聲請人雖曾對本院上開假處分裁定提起抗告，然該
    案目前仍在台灣高等法院審理中，亦經本院依職權查詢審判
    資訊系統確認無訛，是上開假處分之效力仍然存在；再相對
    人公司目前仍在營運中一情，亦據聲請人提出相對人公司98
    年度營業額表、營業人銷售額與稅額申報書附卷為證（參見
    本院卷第145 至152 頁）。綜上各情以觀，堪認相對人公司
    之董事會確因上開假處分而有不能行使職權之情形，且相對
    人公司既仍在營運中，復董事會又係公司業務執行權之決定
    機關，係屬無可取代，懸缺過久確有致相對人公司之營運利
    益等有受損害之虞，核與公司法第208 條之1 第1 項規定相
    符，自有為相對人公司選任臨時管理人之必要；此經本院依
    職權徵詢主管機關即經濟部中部辦公室亦表示相同意見，有
    該辦公室99年5 月11日經中三字第09932007090 號函附卷可
    考（參見本院卷第168 頁）。
  (二)又聲請人雖以其對相對人公司之業務較為熟悉，而聲請由其
    擔任相對人公司之臨時管理人云云；惟本院審酌聲請人既係
    上開假處分裁定所禁止行使董事職權之人，自不宜再由其擔
    任相對人公司之臨時管理人，而應以具有法律專才之律師為
    相對人公司之臨時管理人為適當。是經本院函請桃園律師公
    會推薦本件臨時管理人人選，該會推薦康英彬律師擔任相對
    人公司之臨時管理人，有該會99年3 月17日桃律工會第708
    號附卷可參（參見本院卷第117 頁）；而康英彬律師為東吳
    大學法律系、中原大學財經法律研究所畢業，自83年起執行
    律師業務迄今，學養兼備，復與聲請人及相對人間並無任何
    親誼故舊或利害關係，應可符合相對人公司之最佳利益，擔
    任本件相對人公司之臨時管理人應足堪勝任，而本院就此亦
    已徵得康英彬律師同意，聲請人亦當庭表示無意見等語（參
    見本院卷第136 頁），爰依法選任康英彬律師為本件相對人
    公司之臨時管理人。
四、依非訟事件法第183 條、第21條第2 項、第24條第1 項，民
    事訴訟法第78條，裁定如主文。
中    華    民    國    99    年     6    月    17    日
                  民事第一庭  法  官  陳振嘉
正本係照原本作成。
如對本裁定抗告須於裁定送達後10日內向本院提出抗告狀，並繳
納抗告費新臺幣1,000元。
中    華    民    國    99    年    6     月    17    日
                              書記官  谷貞豫

司法院資訊處製作；財團法人民間司法改革基金會備份。
